臺灣屏東地方法院民事裁定　　　 100年度司護字第22號
聲　請　人　屏東縣政府
法定代理人　曹啟鴻　
相　對　人　
即受安置人　A　　　　 （詳身分資料對照表）
法定代理人　B　　　　 （詳身分資料對照表） 
上列聲請人聲請繼續安置事件，本院裁定如下：
    主  文
少年A應安置於中途學校，並施予貳年之特殊教育。
聲請程序費用新台幣壹仟元由聲請人負擔。  
    理  由
一、按兒童或少年因從事性交易或有從事之虞，經法院依兒童及
    少年性交易防制條例第16條裁定將其交付主管機關安置於短
    期收容中心者，主管機關應於2 週至1 個月內向法院提出觀
    察輔導報告及建議處遇方式，並聲請法院裁定。法院受理前
    項聲請時，應於2 週內為第18條之裁定，兒童及少年性交易
    防制條例第17條定有明文。而法院依審理之結果，認為該兒
    童或少年有從事性交易者，除有第18條第2 項第1 至7款情
    形之一者外，應裁定將其安置於中途學校，施予二年之特殊
    教育；若有第18條第2 項所列7 款情形（即(1)罹患愛滋病者
    、(2)懷孕者、(3)外國籍者、(4)來自大陸地區者、(5)智障者、
    (6)有事實足證較適宜由父母監護者、(7)其他事實足證不適合
    中途學校之特殊教育，且有其他適當之處遇者）及兒童或少
    年有從事性交易之虞者，應分別情形裁定將兒童或少年安置
    於主管機關委託之兒童福利機構、少年福利機構、寄養家庭
    或其他適當醫療或教育機構，或裁定遣送、或交由父母監護
    ，或為其他適當處理，並通知主管機關續予輔導及協助，同
    條例第18條第2 、3 項亦有明文。
二、本聲請意旨略以：少年Ａ於民國100 年8 月26日1 時許，經
    警察局偵察隊通報疑似有性交易之情事，經警員詢問，少年
    A 坦承從事坐檯陪酒工作，每節（一個半小時）獲利新台幣
    1,500 元，因少年A 未成年，聲請人遂將少年A 安置於緊急
    收容中心，隨後經本院以100 年度護字第150 號民事裁定許
    可安置於短期收容中心。經評估，少年Ａ之父親已過世，母
    親為菲律賓籍，於民國91年失蹤後，未再與家裡聯繫，目前
    少年A 主要照顧者為其姑姑及祖母，雖少年A 之姑姑可提供
    正向情感支持，但因需忙於生計，加以少年A 貪玩且經常晚
    歸，實無力管教。經於短期收容中心觀察結果，少年A 與同
    儕互動和諧，但缺乏遠慮，常不考慮行為後果，對事件判斷
    力不夠，易受他人影響，而少年A 之家庭教育功能有限，且
    其正處於青少年叛逆期，易受同儕影響，行為偏差嚴重，需
    給予進一步的輔導教育以導正其觀念，爰依兒童及少年性交
    易防制條例第18條之規定，聲請本院裁定將少年A 安置於中
    途學校等語。
三、聲請人主張前開之事實，業據其提出真實姓名對照表、戶籍
    謄本、屏東縣政府觀察輔導保護個案訪視處理表、迦樂醫療
    財團法人迦樂醫院附設「兒童及少年緊急安置/ 短期收容中
    心」學員觀察輔導綜合報告、醫師報告、生活輔導觀察紀錄
    表、社工報告、心理報告、本院100 年度護字第150 號民事
    裁定影本等各1 份為證，堪信為真實。本院審酌上開資料，
    認少年A 獲取金錢及交友觀念確有偏差，參以少年Ａ正值青
    春叛逆期，身心發展尚未成熟，若非予以長期之輔導匡正，
    難保少年Ａ日後不會再犯相同錯誤，故目前少年Ａ急需建立
    正確價值觀及法治觀念，並習得一技之長及自我約束能力，
    是聲請人聲請將少年Ａ安置於中途學校，符合少年之最佳利
    益，爰依兒童及少年性交易防制條例第18條第2 項及非訟事
    件法第21條第1 項、第24條1 項之規定，裁定如主文所示。
中    華    民    國   100    年    10    月    12    日
                    家事法庭    司法事務官  陳佐政
正本係照原本作成。
如對本裁定抗告，須於裁定送達後10日內向本院提出抗告狀，並
繳交抗告費用新台幣1,000元。